My First R Markdown File
========================

This is my first R markdown file.

Here, we're going to load some data.

```{r}
library(datasets)
data(airquality)
summary(airquality)

```

Let's make a first plot of the data.

```{r}
pairs(airquality)
```

Se puede definir para cada grafico la altura con fig.height y muchas otras cosas. Esto con la idea de acomodar la imagen a gusto.

Here's a regression model of ozone on wind, solar radiation, and temperature.

```{r}
library(stats)
fit <- lm(Ozone ~ Wind + Solar.R + Temp, data = airquality)
summary(fit)
```

Here's an unordered list:

* First element
* Second element
* Third element
* Forth element

##Vamos a ver lo que contiene la columna Ozone, sin mostrar el codigo R (el code chunk tiene nombre ahora "OzoneShow"):
```{r OzoneShow, echo=FALSE}

airquality$Ozone

```

##Vamos a generar un code chunk pero queno muestra la salida, por ejemplo para ejecutar un calculo que no es necesrio mostrar:
```{r TempNoShow, echo=FALSE,results='hide'}

airquality$Temp

```

Ahí se hizo, y no se vio nada.

##Si quiero usar codigo en el medio del texto, por ejemplo en el medio de una horacion indicar la fecha:
```{r TimeToUseLater, echo=FALSE,results='hide'}

time <- format(Sys.time(), "%a %b %d %X %Y")

```

La fecha de hoy es `r time`, y está soleado.

##Agregar tablas al documento

```{r PrintTable, results='asis'}

library(xtable)
xt <- xtable(airquality[1:10,1:4])
print(xt,type="html")

```

Notese el uso del paquete xtable, y que al iniciar el code chunk, se debe poner results = 'asis'. Esto es para que knitr no modifique el resultado, sino que utilice lo que le brinda el código directamente